臺灣新北地方法院板橋簡易庭民事簡易判決
　　　　　　　　　　　　　　　　   110年度板簡字第1391號
原      告  壹貳物業科技股份有限公司

法定代理人  楊壹麟  


被      告  冠駿潔淨有限公司

法定代理人  賴玉琳  
訴訟代理人  何駿賢  
上列當事人間債務人異議之訴事件，本院於民國111年2月21日言
詞辯論終結，判決如下：
    主      文
原告之訴駁回。
訴訟費用由原告負擔。
    事實及理由
一、原告之法定代理人原為李虎辰，嗣變更為楊壹麟，並於民國
    110年11月22日當庭聲明承受訴訟，有言詞辯論筆錄在卷可 
    參（見本院卷第61頁），核與民事訴訟法第175條第1項規定
    相符，應予准許。
二、原告主張：
  ㈠原告公司雖設址於臺北市○○區○○路0段000○0號2樓，惟該處已
    為空屋，故無法收到法院所寄發任何文件，致未能於債權人
    （即被告）提出支付命令時於法定異議期間提出異議。原告
    公司之代表人於109年2月14日已變更為李虎辰，而李虎辰並
    未與被告借款，亦未授權第三人向被告借款。李虎辰為原告
    公司代表人兼股東，從未收到開會通知或參與會議商討借款
    事宜，未知當時出面與被告公司為何人，身分是否適格，借
    款程序是否已依公司法等相關法令規完成程序，是否備齊相
    關股東會、董事會決議承認文件，借款之真實性皆為原告所
    質疑。為此，爰依強制執行法第14條第2項規定，提起本件
    訴訟，請求撤銷強制執行程序等語，並聲明：⑴確認被告就
    臺灣士林地方法院110年度司促字第619號支付命令關於命原
    告應向被告清償新臺幣（下同）30萬元，及自本支付命令送
    達之翌日起至清償日止，按週年利率百分之5計算之利息之
    請求權或債權不存在。⑵請求撤銷鈞院110年度司執字第5525
    4號清償債務強制執行事件之強制執行程序。
  ㈡對於被告抗辯之陳述：
    1.被告於109年3月10日有匯款30萬元予原告，並有匯款單為
      證，惟原告認為借款應另立借據或本票為憑證，匯款單僅
      能證明有匯款之事實，而無法證明為原告之借款。證人羅
      超盟出庭為證人時證明系爭款項確為借款，惟亦未提出借
      款證明。
    2.證人羅超盟時任原告公司負責人，且多次將原告公司款項
      匯至證人羅超盟之中國信託000000000**7787*私人帳號，
      更多次用ATM方式提領現金作不明使用。證人羅超盟尚因
      有貴院110年度訴字第1960號、110年司執好字第49538號
      等案進行訴訟中，均證明證人藉口各種理由以上述案件或
      者借款，或者投資，其入帳金額皆為彌補證人之前所虧空
      或挪用之款項。另檢附貴院三重簡易民事判決及判決確定
      證明書，足見證人藉各種名目斂財之事實。
三、被告則以：
  ㈠被告公司於109年3月10日借款予原告公司之際，原告公司之
    董事長係羅超盟，而非李虎成，益徵訴外人羅超盟係以董事
    長之身分代表原告公司向被告公司借款。原告公司董事長羅
    超盟對外所為之借款行為有無經董事會決議及其決議有無瑕
    疵等，均非交易相對人從外觀即可得知，既被告公司為善意
    ，原告公司自不得僅因未經董事會決議或其決議有瑕疵，即
    否認其效力。
  ㈡原告公司於108年2月23日設立登記，董事長為羅超盟，其後
    於109年11月12日，原告公司之代表人始變更為李虎辰。本
    件被告公司與原告公司斯時之董事長羅超盟磋商借款事宜時
    ，經羅超盟本人表示其係代表原告公司借款，且被告公司與
    原告公司間過往多有業務往來，業務往來之形式亦係透由董
    事長羅超盟接洽，被告公司顯可認羅超盟係經原告公司授權
    而為之借款，倘董事長羅超盟代表公司借款一事確有未經董
    事會授權之情形，被告於系爭借款時，無察覺之可能，依實
    務見解亦不影響前開借款之效力。
  ㈢被告公司出借前開款項時，除係與原告公司之代表人羅超盟
    洽談外，前開款項更係直接匯入原告公司於中國信託銀行帳
    號000000000000之帳戶，而非匯入羅超盟個人之銀行帳戶，
    此有匯款申請書可稽，更足證借款人係債務人公司而非羅超
    盟等語，資為抗辯。並聲明：原告之訴駁回。
四、法院之判斷：
  ㈠按執行名義成立後，如有消滅或妨礙債權人請求之事由發生
    ，債務人得於強制執行程序終結前，向執行法院對債權人提
    起異議之訴；執行名義無確定判決同一之效力者，於執行名
    義成立前，如有債權不成立或消滅或妨礙債權人請求之事由
    發生，債務人亦得於強制執行程序終結前提起異議之訴，強
    制執行法第14條第1項前段、第2項分別定有明文。又債務人
    異議之訴以排除執行名義之執行力為目的，故所謂強制執行
    程序終結，係指執行名義之強制執行程序終結而言；執行名
    義之強制執行程序進行至執行名義所載債權全部達其目的時
    ，始為終結（司法院院字第2776號解釋一意旨參照）。
  ㈡查被告於110年3月19日持臺灣士林地方法院110年度司促字第
    619號支付命令及確定證明書為執行名義，具狀對原告聲請
    強制執行，經臺灣士林地方法院以110年5月3日士院擎110司
    執貴16163字第1100307444號函移送本院執行，本院於110年
    5月10日以新北院賢110司執宇字第55254號核發執行命令，
    扣押原告對第三人惠群保全股份有限公司（下稱惠群公司）
    之股份，嗣後因原告對於第三人惠群公司之股份債權與本院
    109年度司執字第136510號相同，故併入該案執行等情，經
    本院依職權調閱本院110年度司執字第55254號強制執行卷宗
    核閱屬實，惟被告並未自該執行事件受償，此據記載於上開
    執行卷宗執行紀錄表明確，是被告債權既未受償，原告就執
    行名義之債權仍有爭議，故原告仍得提起債務人異議之訴，
    先予敘明。
  ㈢經查：
    ⒈被告前以原告向其借款30萬元（下稱系爭借款）未還，向
      臺灣士林地方法院聲請支付命令獲准（110年度司促字第6
      19號），並持該支付命令及確定證明書向同法院聲請強制
      執行，此經本院依職權調閱上開卷宗核閱屬實。又被告以
      兩造間存有消費借貸關係，並主張係由訴外人羅超盟以公
      司負責人名義代表原告向被告借款（下稱系爭借款），並
      提出合作金庫商業銀行匯款申請書為證。原告雖否認系爭
      借款，然查，證人羅超盟到院具結證稱：（提示司促卷系
      爭匯款單，本件被告公司曾經有匯款30萬元給原告公司，
      這次的匯款是否為你向被告公司進行借款的？）當時我是
      原告公司的董事長，原告公司跟惠群公司是關係企業，因
      為惠群公司須要發薪水，尚有不足，我以原告公司負責人
      的身分向被告公司借款30萬元。而30萬元一進來原告公司
      戶頭後，我就馬上轉進惠群公司的帳戶，原告陳報狀所附
      存款交易明細中109年3月10日所匯入的「000000000000」
      的帳戶，就是惠群公司中國信託建南分行的帳戶。（既然
      是惠群公司的帳務為何跟原告有關？）因為原告公司有持
      股，而惠群公司應收款都是月底，所以有資金須要調度。
      （當時以原告公司負責人身分向被告借款是否有報備董事
      會？）當時我是全權負責的。…（這筆錢是否有入你口袋
      ？）沒有。從匯款明細可以看出，這筆錢馬上就匯入惠群
      公司的帳戶等語（見本院卷第88至89頁），是依證人前開
      證述，可知當時因原告公司持有惠群公司股份，而惠群公
      司要發薪水尚有不足，故由時任原告公司負責人之證人羅
      超盟代表原告向被告借款30萬元，並於被告匯款至原告帳
      戶後，再將系爭借款直接匯入惠群公司中國信託建南分行
      之帳戶內，足認兩造間確實存有系爭借款之消費借貸合意
      ，且原告已收受被告所匯入之借款30萬元無誤。
    ⒊又前開系爭借款經被告於109年3月10日匯款30萬元至原告
      之公司帳戶後，即於同日轉出同額款項至帳號0000000000
      00帳戶乙情，亦有被告提出之合作金庫商業銀行匯款申請
      書、原告中國信託商業銀行帳號000000000000號帳戶交易
      明細可稽（見本院卷第79、101頁），而前開帳號0000000
      00000帳戶確為惠群公司帳戶乙節，經原告法定代理人當
      庭確認無誤（見本院卷第105頁），則系爭借款之客觀金
      流情形，亦與證人羅超盟之證詞相符，故證人羅超盟之證
      言，當可採信。原告以證人羅超盟與公司內部之資金使用
      爭議，主張認證人之證詞不可採，然並未具體就證人所言
      何部分有與事實不符之處，又所提出之本院三重簡易庭10
      9年度重簡字第2228號民事判決係涉及票據真正之認定，
      與本件基礎事實不同，亦難據以判斷證人證詞之真實性，
      故原告主張，難認可採。
    ⒋至原告固主張系爭借款未經公司董事會、股東會決議等語
      ，惟依公司法第208條第3項規定，股份有限公司之董事長
      對內為股東會、董事會及常務董事會主席，對外代表公司
      。雖同法第202條規定：「公司業務之執行，除本法或章
      程規定應由股東會決議之事項外，均應由董事會決議行之
      」，第206條第1項規定：「董事會之決議，除本法另有規
      定外，應有過半數董事之出席，出席董事過半數之同意行
      之」，惟股份有限公司之董事會係定期舉行，其內部如何
      授權董事長執行公司之業務、董事長對外所為之特定交易
      行為有無經董事會決議及其決議有無瑕疵等，均非交易相
      對人從外觀即可得知；而公司內部就董事會與董事長職權
      範圍之劃分，對於交易對象而言，與公司對於董事長代表
      權之限制無異，為保障交易之安全，宜參酌公司法第57條
      、第58條之規定，認董事長代表公司所為之交易行為，於
      交易相對人為善意時，公司不得僅因未經董事會決議或其
      決議有瑕疵，即否認其效力（最高法院102年度台上字第2
      511號判決意旨參照）。查，證人羅超盟係以原告公司負
      責人名義向被告借款，已如前述，且其斯時確係原告公司
      董事長，有經濟部商工登記公示資料可稽（見本院卷第71
      頁），有權代理原告公司對外為意思表示，則被告因與原
      告業務往來之形式，信賴證人羅超盟業由原告公司授權而
      為借款，對於公司內部情形，並無察覺之可能，應為交易
      之善意第三人而受保障，原告不得以未經公司內部決議對
      抗交易對象，故原告此部分主張，亦無可採。
   ㈣準此，兩造間既有消費借貸合意，且系爭借款業已交付原告
     ，則被告以此借款債權聲請支付命令及強制執行，應屬有
     據，原告訴請確認被告就系爭借款對原告之債權及請求權
     不存在，即無理由，其據此提起債務人異議之訴，請求撤
     銷強制執行程序，亦屬無據。
五、綜上所述，原告依強制執行法第14條第2項之規定，請求㈠確
    認被告就臺灣士林地方法院110年度司促字第619號支付命令
    關於命原告應向被告清償30萬元，及自本支付命令送達之翌
    日起至清償日止，按週年利率百分之5計算之利息之請求權
    或債權不存在；暨㈡請求撤銷本院110年度司執字第55254號
    清償債務強制執行事件之強制執行程序，均無理由，應予駁
    回。
六、本件事證已臻明確，兩造其餘之攻擊防禦方法及所提證據，
    於判決結果不生影響，爰不一一論列，併此敘明。
七、訴訟費用負擔之依據：民事訴訟法第78條。
中　　華　　民　　國　　111 　年　　3 　　月　　17　　日
                  臺灣新北地方法院板橋簡易庭
                        法  官  陳怡親
以上為正本係照原本作成。
如不服本判決，應於送達後20日內，向本院提出上訴狀並表明上
訴理由，如於本判決宣示後送達前提起上訴者，應於判決送達後
20日內補提上訴理由書（須附繕本）。
中　　華　　民　　國　　111 　年　　3 　　月　　17　　日
                        書記官  劉芷寧